

Mohamad Kharizal Firdaus Mahasiswa Teknik Komputer

Gresik, Indonesia | HP: 081231830080 | Email: mohamadkharizalfirdaus@gmail.com

RINGKASAN

Seorang mahasiswa semester 1 jurusan Teknik Komputer dengan pengalaman magang sebagai Teknisi Komputer dan Jaringan. Memiliki minat untuk berkompetisi di tingkat nasional . Seorang yang kreatif, rajin, dan bertanggung jawab dan sanggup bekerja di bawah tekanan.

PENGALAMAN KERJA

PT Java Digital Nusantara - Gresik, Indonesia

Teknisi Komputer jaringan(September 2022 - November 2022)

- Membuat jalur untuk pemasangan wifi dari server ke client.
- Memperbaiki komponen Hardware / pemeliharaan meliputi (komputer,laptop,alat-alat wifi serta komponen-komponen kecil seperti pcb dll).

ORGANISASI DAN KEGIATAN

ORGANISASI SISWA INTRA SEKOLAH - Gresik, Indonesia

Wakil ketua (Oktober 2021 - Oktober 2022)

PASUKAN PENGIBAR BENDERA PUSAKA KAB.GRESIK- Gresik, Indonesia

Pasukan 45 (1 Agustus 2022 - 17 Agustus 2022)

LEMBAGA MINAT BAKAT (LMB PENS 2024) - Surabaya, Indonesia

Departement EVENT

PENDIDIKAN

POLITEKNIK ELEKTRONIKA NEGRI SURABAYA (2023-SEKARANG)

D4 Teknik Komputer

SMKS MASKUMAMBANG 1 DUKUN (2020-2023)

Jurusan: Teknik Komputer dan Jaringan

KEMAMPUAN

- Faham Bahasa pemrograman c dan c++
- Faham computer vision
- Faham Penggunaan Ros
- Faham Mission Planner